【裁判字號】    99,交簡上,176
【裁判日期】    991231
【裁判案由】    公共危險
【裁判全文】
臺灣臺南地方法院刑事判決           99年度交簡上字第176號
上  訴  人
即  被  告  顏永崑
上列上訴人即被告因公共危險案件，不服本院中華民國99年10月
27日99年度交簡字第2329號刑事簡易判決（聲請簡易判決處刑案
號：99年度偵字第14256號），提起上訴，並就被訴事實為有罪
之陳述，本院管轄之第二審合議庭裁定進行簡式審判程序，判決
如下：
    主  文
上訴駁回。
    事實及理由
一、本案經本院審理結果，認第一審判決對上訴人即被告顏永崑
    論以刑法第一百八十五條之三不能安全駕駛動力交通工具罪
    ，量處有期徒刑四月，並諭知易科罰金之折算標準，其認事
    用法及量刑均無不當，應予維持，並引用第一審判決書記載
    之事實、證據及理由（如附件）。
二、被告上訴意旨雖以：被告家境清寒，生活困苦，還需撫養年
    邁父母及小孩，且雙親均患有嚴重的傷殘，被告的父親更有
    嚴重的精神疾病，被告家中無任何財產，全數靠被告所賺來
    勉強支撐，原審量處有期徒刑四月，實屬過重，請法院體諒
    被告之家庭狀況與處境，予以從輕量刑等語。然按量刑之輕
    重，係事實審法院得依職權自由裁量之事項，茍已斟酌刑法
    第五十七條各款所列情狀而未逾越法定刑度，則不得遽指為
    違法；又在同一犯罪事實與情節，如別無其他加重或減輕之
    原因，下級法院量定之刑，亦無過重或失輕之不當情形，則
    上級法院對於下級法院之職權行使，原則上應予尊重（最高
    法院七十二年臺上字第六六九六號判例、八十五年臺上字第
    二四四六號判決意旨參照）。經查，本件原審量刑之酌科，
    係審酌被告前已因酒後駕車公共危險案件，經法院判處罰金
    新臺幣六萬元，甫於民國九十九年五月十八日執行完畢，竟
    於距前案執行完畢不到四個月之時間，即再度酒後駕車，顯
    見其並未因前所受刑罰知所悔改，惡性非輕；並考量被告呼
    氣酒精濃度數值、對交通安全之影響程度、幸未肇事、犯罪
    後坦承犯行之態度等一切情狀，而為謹慎之裁量，核其認事
    用法均無違誤，量刑亦未逾越法定刑度。且本院考量酒後禁
    止駕車，早經政府大力宣導而為一般大眾所熟知，被告應無
    不知之理，猶忽視而再犯之，所為自有不該，而被告於本件
    犯罪之各項情狀，俱經原審加以斟酌，依上開最高法院裁判
    意旨，本院就原審刑罰裁量權之行使，自應予尊重。再關於
    因家庭經濟狀況無法易科罰金者，刑法第四十一條第二項已
    就無法易科罰金者藉由勞務或服務的提供，免於入監執行定
    有相關規定，是被告如確實因家庭經濟狀況無法易科罰金及
    入監執行，仍得以提供社會勞動之方式代之，已足以減輕本
    件刑罰對其生活所造成之衝擊。從而，被告僅以個人家庭經
    濟狀況為由，提起上訴，請求撤銷改判，難認為有理由，應
    予駁回。
據上論斷，應依刑事訴訟法第四百五十五條之一第一項、第三項
、第三百六十四條、第二百七十三條之一第一項、第三百七十三
條、第三百六十八條，判決如主文。
本案經檢察官莊玲如到庭執行職務。
中    華    民    國    99    年    12    月    31    日
                  刑事第十四庭  審判長法  官  陳金虎
                                      法  官  周紹武
                                      法  官  孫淑玉
以上正本證明與原本無異。
不得上訴。
                                      書記官  方秀貞
中    華    民    國    99    年    12    月    31    日
附錄本案論罪科刑法條全文：
中華民國刑法第185條之3
服用毒品、麻醉藥品、酒類或其他相類之物，不能安全駕駛動力
交通工具而駕駛者，處1年以下有期徒刑、拘役或科或併科15 萬
元以下罰金。

司法院資訊處製作；財團法人民間司法改革基金會備份。
